【裁判字號】    98,交聲,1842
【裁判日期】    980722
【裁判案由】    聲明異議
【裁判全文】
臺灣臺中地方法院交通事件裁定        98年度交聲字第1840號
                                    98年度交聲字第1841號
                                    98年度交聲字第1842號
原處分機關  交通部公路總局臺中區監理所臺中市監理站
異  議  人
即受處分人  甲○○
上列受處分人因違反道路交通管理處罰條例案件，對於交通部公
路總局臺中區監理所臺中市監理站民國九十八年五月十一日所為
之裁決（裁監稽違字第裁六一—Ｇ九Ｈ○七六九九二號、六一—
Ｇ九Ｈ○八○二八三號、六一—Ｇ九Ｈ○八一九一○號），聲明
異議，本院裁定如下：
    主    文
異議均駁回。
    理    由
一、原處分機關略以：異議人即受處分人甲○○（下稱受處分人
    ）所有之車牌號碼ＢＺＷ－○三六號重型機車分別於九十八
    年三月三十一日十四時四十五分許、九十八年四月二日十四
    時五十分許、九十八年四月四日十六時二十五分許，在臺中
    市○○路一二一號前處，因「在禁止臨時停車處所停車」之
    違規，為臺中市警察局第六分局西屯派出所員警分別以中市
    警交字第Ｇ九Ｈ○七六九九二號、Ｇ九Ｈ○八○二八三、Ｇ
    九Ｈ○八一九一○號舉發違反道路交通管理事件通知單逕行
    舉發。嗣受處分人於應到案日期前提出申訴，經原舉發機關
    函覆本案違規屬實，原處分機關遂於九十八年五月十一日分
    別以裁監稽違字第裁六一—Ｇ九Ｈ○七六九九二號、六一—
    Ｇ九Ｈ○八○二八三號、六一—Ｇ九Ｈ○八一九一○號裁決
    書，依道路交通管理處罰條例第五十六條第一項第一款之規
    定，各裁處受處分人罰鍰新臺幣（下同）六百元（總計一千
    八百元），逾期則依裁決書處罰主文規定處罰，於法並無不
    合等語。
二、受處分人聲明異議意旨略以：受處分人原將機車停放於西屯
    區○○路二十巷二八弄九號間之空地內，可能因久停，遭人
    惡意移置至違規地點，為交警連續舉發多張罰單。其間因父
    親病危，前往臺北照護多日，直至返回臺中才發現機車遭人
    惡意移置，並為警方舉發違規。受處分人居住該址已逾十年
    ，該路段繪設紅線及禁止停車之牌誌亦為受處分人所知，受
    處分人不可能知法犯法，以上所有違規並非受處分人所為，
    原處分機關之處分顯非適當，爰聲明異議請求撤銷原處分云
    云。
三、按禁止臨時停車線為紅色實線，用以指示禁止臨時停車路段
    ，道路交通標誌標線號誌設置規則第一百六十九條第一項、
    第二項定有明文。次按汽車臨時停車時，應依左列規定：設
    有禁止臨時停車標誌、標線處所不得臨時停車；汽車停車時
    ，應依下列規定：禁止臨時停車處所不得停車，道路交通安
    全規則第一百十一條第一項第三款、第一百十二條第一項第
    一款規定定有明文。次按汽車駕駛人停車時，在禁止臨時停
    車處所停車者，處新臺幣六百元以上一千二百元以下罰鍰；
    又逕行舉發案件，逕行舉發汽車有第五十六條第一項規定之
    情形，而駕駛人不在場或未能將汽車移置每逾二小時，得連
    續舉發；道路交通管理處罰條例第五十六條第一項第一款、
    第八十五條之一第二項第二款分別定有明文。另汽車違反道
    路交通管理事件，以科學儀器取得違規證據資料，足資認定
    其違規事實者，得逕行舉發之，而逕行舉發，應記明車輛牌
    照號碼、車型等可資辨別之資料，以汽車所有人為被通知人
    製單舉發，道路交通管理處罰條例第七條之二第一項第七款
    、第四項亦有明文。
四、經查：
（一）受處分人所有車牌號碼ＢＺＷ－○三六號重型機車分別於
      九十八年三月三十一日十四時四十五分許、九十八年四月
      二日十四時五十分許、九十八年四月四日十六時二十五分
      許，在臺中市○○路一二一號前處，因「在禁止臨時停車
      處所停車」之違規行為，為臺中市警察局第六分局西屯派
      出所員警分別以中市警交字第Ｇ九Ｈ○七六九九二號、Ｇ
      九Ｈ○八○二八三、Ｇ九Ｈ○八一九一○號舉發違反道路
      交通管理事件通知單（下稱舉發通知單）逕行舉發，有上
      開舉發通知單三紙及違規現場照片一張附卷可稽，復有原
      舉發機關即臺中市警察局第六分局九十八年五月五日中分
      六警交字第○九八○○一四五九一號函覆本件違規屬實，
      又經證人即本件舉發員警即劉利華於本院訊時具結證稱：
      「（本件是否你舉發？）三月三十一日我去取締一整排都
      停在紅線上，我從文華路口一直拍到西安街口，照片上的
      機車只有一台，是因為機車之間有間隔，並不是每台都靠
      在一起。停紅線之前我們有勸導過但沒有用，所以就直接
      拍照。只要勤務表有記載我們就會出勤。四月二、四日也
      是我值勤的。」、「（三十一日是否有無打電話去舉發？
      ）是看勤務表才去舉發。」（本院卷第二四頁反面至二五
      頁）等語；又依該違規採證照片中，受處分人所有之上開
      重型機車停放之位置係地面上設有禁止臨時停車標線（紅
      色實線）處上（本院卷第二六頁），且該紅色實線繪製清
      晰，是受處分人在禁止臨時停車處所停車之違規事實，應
      堪認定，且本件舉發時間均相隔二小時以上，於法即無不
      合。
（二）至受處分人雖以前詞置辯，惟受處分人於本院訊問時陳稱
      其車子平常有鎖龍頭鎖，所以把手無法動，亦沒有跟人結
      怨，且該路段每天都有大型的垃圾車經過等語（本院卷第
      二四至二五頁）；且依受處分人提出之現場照片（本院卷
      第四頁）及員警劉利華庭呈之現場圖（本院卷第二七頁）
      所示，受處分人所稱原機車停放處即逢甲路二十巷二八弄
      九號空地距違規地點文華路一二一號尚有相當之距離，如
      係因受處分人久停而致影響臨近商家營業或人、車之行進
      ，通常亦僅會稍加挪動位置以利通行或利用，其挪動範圍
      亦多在一、二公尺內，當不致將已鎖上把手之機車特地費
      力扶起前輪並移動至有相當距離之文華路一二一號處，且
      依該現場照片所示，該逢甲路二十巷二八弄之巷道內停放
      機車眾多且有不少商家營業，平日即應有不少之人、車往
      來其間，且每日均有大型垃圾車經過，若真有人如此費力
      扶起該機車移動至有相當距離之文華路一二一號處，當亦
      引起附近民眾之注意，又受處分人並無與人結怨，當不致
      僅因久停機車即遭人以此惡意致受處分人違規受罰，且本
      件係證人劉利華依勤務表始至該地進行舉發，並非因有人
      電話檢舉後始前往該地進行舉發，且受處分人始終無法提
      出有利之證據，證明其機車原確係停放於逢甲路二十巷二
      八弄九號間空地，是本院認受處分人上開所辯，尚不足採
      。
五、綜上所述，受處分人上開在禁止臨時停車處所停車之違規行
    為至為明確，其所據異議理由，尚無可採。從而，原處分機
    關據以援引上開規定，各裁處罰鍰六百元（總計一千八百元
    ），逾期則依裁決書處罰主文規定處罰，並無不當，本件異
    議均為無理由，均應予駁回。
六、據上論斷，依道路交通管理處罰條例第八十七條第二項，道
    路交通案件處理辦法第十九條，裁定如主文。
中    華    民    國    98    年    7     月    22    日
                        交通法庭  法  官  林慶郎
上正本證明與原本無異。
如不服本裁定，應於送達後五日內向本院提出抗告狀（須附繕本
）。
                                  書記官  黃士益
中    華    民    國    98    年    7     月    22    日


司法院資訊處製作；財團法人民間司法改革基金會備份。
